

\vspace{3.5em}
\noindent \begin{minipage}{\textwidth}
\stepcounter{mallinumber}
\noindent \textbf{Tüüpsõnamall \arabic{mallinumber}\,\vadja{pesä}}\\

\begin{sideways}
\begin{tabular}{l l}
muutvormimall & tunnused \\
\hline
\underline{pe}\,$\oplus$\,sä & \textsc{ sg nom } \\
\underline{pe}\,$\oplus$\,zä & \textsc{ sg gen } \\
\underline{pe}\,$\oplus$\,ssä & \textsc{ sg par } \\
\underline{pe}\,$\oplus$\,ssäse & \textsc{ sg ill } \\
\underline{pe}\,$\oplus$\,zäz & \textsc{ sg ine } \\
\underline{pe}\,$\oplus$\,zäss & \textsc{ sg ela } \\
\underline{pe}\,$\oplus$\,zälle & \textsc{ sg all } \\
\underline{pe}\,$\oplus$\,zäll & \textsc{ sg ade } \\
\underline{pe}\,$\oplus$\,zält & \textsc{ sg abl } \\
\underline{pe}\,$\oplus$\,zässi & \textsc{ sg tra } \\
\underline{pe}\,$\oplus$\,zässaa & \textsc{ sg ter } \\
\underline{pe}\,$\oplus$\,zäka & \textsc{ sg com } \\
\underline{pe}\,$\oplus$\,zäd & \textsc{ pl nom } \\
\underline{pe}\,$\oplus$\,sije & \textsc{ pl gen } \\
\underline{pe}\,$\oplus$\,siit & \textsc{ pl par } \\
\underline{pe}\,$\oplus$\,siise & \textsc{ pl ill } \\
\underline{pe}\,$\oplus$\,siiz & \textsc{ pl ine } \\
\underline{pe}\,$\oplus$\,siiss & \textsc{ pl ela } \\
\underline{pe}\,$\oplus$\,siille & \textsc{ pl all } \\
\underline{pe}\,$\oplus$\,siill & \textsc{ pl ade } \\
\underline{pe}\,$\oplus$\,siilt & \textsc{ pl abl } \\
\underline{pe}\,$\oplus$\,siissi & \textsc{ pl tra } \\
\underline{pe}\,$\oplus$\,siissaa & \textsc{ pl ter } \\
\underline{pe}\,$\oplus$\,sijka & \textsc{ pl com } \\
\end{tabular}
\end{sideways}
\captionof{table}{Tüüpsõnamall \arabic{mallinumber}\,\vadja{pesä} ekstraheeritud muutvormimallid.}
\label{tab:tüüpsõnamall-pesä}

\end{minipage}

 
\vspace{1em}
\noindent Tüüpsõnamall \vadja{pesä} hõlmab vormisõnastikus 3 lekseemi: \vadja{\underline{pe}sä, \underline{rissi}sä} ja \vadja{\underline{če}sä}.
